【裁判字號】    99,台抗,676
【裁判日期】    990819
【裁判案由】    家暴妨害性自主延長羈押
【裁判全文】
最高法院刑事裁定              九十九年度台抗字第六七六號
抗  告  人  田秀儀
上列抗告人因家暴妨害性自主案件，不服台灣高等法院中華民國
九十九年七月九日延長羈押之裁定（九十八年度上訴字第三八九
五號），提起抗告，本院裁定如下：
    主  文
抗告駁回。
    理  由
按被告究竟有無刑事訴訟法第一百零一條、第一百零一條之一所
規定之羈押要件，應否羈押，以及羈押後其羈押原因是否仍然存
在，有無繼續羈押之必要，事實審法院本得斟酌訴訟進行程度及
其他一切情形而認定，故受羈押之被告除確有刑事訴訟法第一百
十四條所列情形之一者外，其應否羈押或延長羈押，事實審法院
自有認定裁量之權，苟無濫用其權限之情形，即不得任意指為違
法。本件原裁定以：抗告人田秀儀因強制性交、強制猥褻案件，
經第一審分別判處有期徒刑八年、四年，前經訊問後，認其涉犯
上開之罪，嫌疑重大，所犯強制性交罪為最輕本刑五年以上有期
徒刑之罪，且受重刑之諭知，逃匿以規避審判程序進行及刑罰執
行之可能性甚高，有相當理由認其有逃亡之虞，合於刑事訴訟法
第一百零一條第一項第一款、第三款之法定羈押事由，非予羈押
顯難進行審判，而有羈押之必要，於民國九十九年四月二十三日
起執行羈押三個月，至九十九年七月二十二日即將屆滿。經訊問
後，認前項羈押原因仍然存在，而裁定自九十九年七月二十三日
起延長羈押二月。經核於法並無違誤。抗告意旨略稱：抗告人並
未逃亡，亦無事實足認，不得以抗告人經第一審判決有罪，即謂
其犯罪重大，有逃亡之虞。況抗告人所犯加重猥褻罪，亦非最輕
本刑五年以上有期徒刑之罪，所涉犯加重強制性交部分，雖符合
刑事訴訟法第一百零一條第一項第三款之規定，惟並無非予羈押
，顯難進行審判之要件，且依卷內資料所示，無證據足證抗告人
有加重強制性交犯行，亦無犯罪嫌疑重大情形存在，無予羈押必
要等語。惟查，原裁定非以抗告人所犯重罪為羈押惟一理由，對
於抗告人有無刑事訴訟法第一百零一條第一項第一款、第三款規
定之情形，應否羈押及羈押後其原因是否仍然存在，有無繼續羈
押之必要，俱屬事實問題，法院有依法認定裁量之職權。原裁定
既已明其依法訊問調查，衡酌羈押之諸要件及全案情節，認仍
有繼續羈押之必要，而為如上之裁定，難謂於法不合。抗告意旨
或對原法院之職權裁量任意指摘，或爭執其無受羈押原因及必要
，難認為有理由，應予駁回。
據上論結，應依刑事訴訟法第四百十二條，裁定如主文。
中    華    民    國  九十九  年    八    月   十九   日
                      最高法院刑事第十一庭
                          審判長法官  石  木  欽  
                                法官  洪  佳  濱  
                                法官  韓  金  秀  
                                法官  段  景  榕  
                                法官  周  煙  平  
本件正本證明與原本無異
                                      書  記  官  
中    華    民    國  九十九  年    八    月  二十六  日
                                                      V

司法院資訊處製作；財團法人民間司法改革基金會備份。
